臺灣高等法院臺中分院民事裁定
111年度聲再字第31號
再審聲請人  王創永  


再審相對人  詹為順  
上列當事人間清償債務事件，再審聲請人對於中華民國111年6月
30日本院111年度聲再字第23號確定裁定，聲請再審，本院裁定
如下：
    主  文
再審之聲請駁回。
再審聲請訴訟費用由再審聲請人負擔。
      理  由
一、按再審之訴，應於30日之不變期間內提起；前項期間，自判
    決確定時起算，判決於送達前確定者，自送達時起算；其再
    審之理由發生或知悉在後者，均自知悉時起算，民事訴訟法
    第500條第1項、第2項本文分別定有明文。上開規定依同法
    第507條規定，於確定裁定聲請再審準用之。本院民國111年
    6月30日所為111年度聲再字第23號確定裁定（下稱原確定裁
    定）於111年7月11日送達再審聲請人，有送達證書可稽（見
    原確定裁定卷第23頁），再審聲請人於111年7月14日對原確
    定裁定為本件再審之聲請（見本院卷第3頁本院收狀章），
    未逾30日不變期間，先予敘明。
二、再審聲請意旨略以：伊對再審相對人提起清償債務訴訟，經
    本院107年度上易字第23號判決（下稱第23號判決）為不利
    於伊之判決，然第23號判決適用民事訴訟法第222條第3項規
    定顯有錯誤，其後伊迭次提起再審之訴或聲請再審，屢遭本
    院裁判駁回，其中本院111年度聲再字第4號裁定（下稱第4
    號裁定）駁回伊之再審聲請，伊乃對第4號裁定聲請再審，
    經本院111年度聲再字第15號裁定（下稱第15號裁定）駁回
    ，伊又對第15號裁定聲請再審，經原確定裁定駁回。惟第4
    號裁定適用民事訴訟法第237條規定顯有錯誤，伊於111年3
    月11日遞狀對第4號裁定聲請再審時，已指明第4號裁定有何
    適用法規顯有錯誤之處，惟原確定裁定卻謂伊並未指明，又
    謂裁定可不附理由，顯係搞錯。是以，原確定裁定顯係適用
    民事訴訟法第237條規定顯有錯誤，爰依同法第507條準用第
    496條第1項第1款規定，聲請本件再審等語。　　
三、按裁定已經確定，而有適用法規顯有錯誤之情形者，得聲請
    再審，民事訴訟法第507條準用同法第496條第1項第1款固有
    明文。而駁回聲明或就有爭執之聲明所為裁定，應附理由，
    亦為同法第237條所明定。經查，原確定裁定駁回再審聲請
    人對第15號裁定之再審聲請，已敘明第15號裁定並無未記載
    駁回理由之情事；且原確定裁定係謂依民事訴訟法第239條
    規定（按該規定為「第二百二十一條第二項、第二百二十三
    條第二項及第三項、第二百二十四條第二項、第二百二十五
    條、第二百二十七條至第二百三十條、第二百三十一條第二
    項、第二百三十二條及第二百三十三條之規定，於裁定準用
    之」），同法第226條第3項規定非為「裁定」所準用，自難
    認第15號裁定有再審聲請人所指適用民事訴訟法第226條第3
    項顯有錯誤之再審理由，並非如再審聲請人所稱係謂裁定可
    不附理由，此觀該裁定內容自明（見本院卷第7至9頁）。從
    而，原確定裁定駁回再審聲請人之再審聲請，已有附理由，
    再審聲請人指摘原確定裁定有適用民事訴訟法第237條規定
    顯有錯誤之再審事由，自屬無據。至再審聲請人對前訴訟程
    序之第23號判決、第4號、第15號裁定所為指摘，則難認係
    對原確定裁定指明有如何合於法定再審事由之具體情事。
四、綜上所述，原確定裁定核無適用法規顯有錯誤之情事，再審
    聲請人聲請再審指摘原確定裁定有民事訴訟法第496條第1項
    第1款之再審事由，聲明廢棄，為無理由，應予駁回。
五、據上論結，本件再審聲請為無理由，爰依民事訴訟法第507
    條、第502條第2項、第95條、第78條，裁定如主文。　　　
中　　華　　民　　國　　111 　年　　8 　　月　　25　　日
　　　　　　　民事第五庭　　審判長法　官　游文科
　　　　　　　　　　　　　　　　　法　官　李慧瑜
　　　　　　　　　　　　　　　　　法　官　吳崇道
正本係照原本作成。
不得抗告。
　　　　　　　　　　　　　　　　　書記官　洪郁淇
　　　　　　　　　　　　　　　　　
中　　華　　民　　國　　111 　年　　8 　　月　　25　　日